臺灣桃園地方法院民事裁定　九十二年度小上字第一三二號
　　上　訴　人　甲○BARR.
　　被上訴人　　好力國際股份有限公司
　　法定代理人　黃杲傑
右當事人間請求給付仲介費事件，上訴人對於中華民國九十二年十月十四日本院中壢
簡易庭九十二年度壢小字第七五三號第一審判決提起上訴，本院判決如左：
    主    文
上訴駁回。
第二審訴訟費用新台幣壹仟伍佰元由上訴人負擔。
    事    實
一、本件上訴人上訴意旨略以：原審判決違反菲律賓國勞工部海外聘雇處（下稱ＰＯ
    ＥＡ）於西元一九九九年五月十一日公告之第十四號備忘錄之收費標準，僅有最
    高限額之仲介費為一個月薪資新台幣（下同）一萬五千八百四十元，所以即使菲
    律賓國並未對我國仲介公司規範收費標準，並不代表同意我國仲介公司可以要求
    勞工以簽署本票之方式，收取超過該公告規定以外之費用，另服務費部分係遵照
    就業服務法授權行政院勞工委員會公告，訴外人松華公司已終止系爭仲介契約，
    被上訴人已無法對上訴人提供相關服務，上訴人無須支付任何酬金等語，並聲明
    廢棄原第一審判決，並駁回被上訴人在第一審之訴。
二、按對於小額程序之第一審判決提起上訴，非以其違背法令為理由，不得為之。所
    謂判決違背法令，乃指判決不適用法規或適用不當，或有民事訴訟法第四百六十
    九條所列第一款至第五款事由時，其判決當然為違背法令，惟當事人於小額訴訟
    事件之第二審程序不得提出新攻擊或防禦方法。又上訴不合法者，第二審法院應
    以裁定駁回之。民事訴訟法第四百三十六條之二十四第二項、第四百三十六條之
    三十二第二項準用第四百六十八條及第四百六十九條第一款至第五款、第四百三
    十六條之二十八前段、第四百四十四條第一項前段分別定有明文。並參照同法第
    四百三十六條之二十五規定及最高法院七十一年台上字第三一四號判例意旨，則
    當事人提起上訴，如依民事訴訟法第四百六十八條規定，以小額程序之第一審判
    決有不適用法規或適用法規不當為理由時，其上訴狀或理由狀應有具體之指摘，
    表明原判決所違背之法令及其具體內容，以及依訴訟資料可認為原判決有違背法
    令之具體事實，並揭示該法規之條項或其內容，若係成文法以外之法則，應揭示
    該法則之旨趣，倘為司法院解釋或最高法院之判例，則應揭示該判解之字號或其
    內容，如以民事訴訟法第四百六十九條第一款至第五款所列情形為理由時，其上
    訴狀或理由書，應揭示合於該條款之事實。上訴狀或理由書如未依此項方法表明
    ，或其所表明者，顯與上開法條規定不相合時，即難認為已對小額程序之第一審
    判決之違背法令有具體之指摘；又上訴理由如僅引用原審判決時之攻擊防禦方法
    作為上訴理由，應認為未對原審判決有何具體之指摘，不得謂已合法表明上訴理
    由，其上訴均難認為合法。
三、經查本件上訴人對小額程序之第一審判決提起上訴，僅空言泛稱原審判決有違反
    就業服務法授權行政院勞工委員會公告之收費標準及菲律賓國ＰＯＥＡ公告之第
    十四號備忘錄收費標準，並未具體指出原審判決有如何違背法令情事，更未指明
    原審判決所違反之法令條項或其內容以及依訴訟資料有何判決違背法令之具體事
    實。又上訴人上訴意旨爭執原判決所命之給付違反前開公告之收費標準，及松華
    公司已終止其與被上訴人之契約，被上訴人已無法對上訴人提供相關服務，自不
    得請求任何酬金云云，核均屬上訴人於原審已提出之攻擊防禦方法，亦均於原審
    判決中予以斟酌，認上訴人為菲律賓國人，兩造成立本件仲介契約時，就其成立
    要件及效力並未約定應適用之法律，又該仲介契約係被上訴人至菲律賓國與上訴
    人簽訂，亦有被上訴人提出之本票一件在卷可稽，故本件應以契約成立地及行為
    地法即菲律賓國法為準據法。而依被上訴人提出本院九十一年度壢小字第一一三
    ○號事件依職權向我國駐菲律賓國代表處函詢該國八十七年至九十年間關於規範
    我國人力仲介業者仲介該國人民至我國工作可請求之酬金及收費標準之法令結果
    ，可知八十九年間成立本件仲介契約當時，菲律賓國對於我國人力仲介業者得向
    其仲介赴我國工作之菲國人民收取之仲介費用並無特別規定，而兩造間簽訂系爭
    仲介契約之時間為八十八年九月間，則被上訴人縱有違反行政院勞工委員會於八
    十九年六月九日修正公告之「私立就業服務機構證照費及各項收費標準表」之規
    定，亦係被上訴人因違反我國法令而是否遭受行政罰之問題，與系爭仲介契約之
    成立無涉。又縱令松華公司於九十年七月十六日終止與被上訴人間之委託仲介關
    係為真實，僅為被上訴人與松華公司間之關係，與兩造之系爭仲介契約無關，而
    上訴人並未舉證證明其已向被上訴人終止系爭仲介契約，至上訴人另經松華公司
    介紹他公司為上訴人在台期間從事諮詢、輔導、翻譯等服務，亦不能減免上訴人
    應給付系爭服務費用予被上訴人之責任。因而認上訴人前開抗辯均於法無據並不
    足採，上訴人仍應依系爭仲介契約約定給付被上訴人三萬五千八百元及其遲延利
    息等情，經核與法均無違誤，自難因上訴人空言指摘原審判決違背行政院勞工委
    員會及前開ＰＯＥＡ之公告，即認原審判決確實有何違背法令之處。至上訴人提
    出之台北市人力仲介商業同業公會於八十七年七月間之函文中提及菲律賓國指責
    我國仲介業超收仲介費等，及菲律賓國於西元一九九三年公告之收費標準等，核
    均屬系爭仲介契約簽訂前之資料，既與本院前開函詢我國駐菲律賓國代表處之結
    果不同，尚難認於系爭仲介契約簽訂當時亦屬合法有效，且未經上訴人於原審提
    出，而新攻擊、防禦方法既不得於本件小額訴訟之第二審程序提出，本院自不得
    審究上訴人此部分之主張，上訴人此部分之上訴亦不可採。是參照前開說明，足
    認上訴人之上訴未合法表明上訴理由，從而其執上開事由提起上訴，顯不合法，
    應予駁回。
四、次按於小額訴訟之上訴程序，法院為訴訟費用之裁判時，應確定其費用額，又訴
    訟費用，由敗訴之當事人負擔，民事訴訟法第四百三十六條之十九第一項、第四
    百三十六條第三十二第一項及第七十八條規定甚明。本件上訴既不合法，上訴費
    用自應由上訴人負擔，從而上訴人支出之第二審裁判費用一千五百元，應由上訴
    人負擔，是上訴人負擔之訴訟費用額確定為一千五百元。
據上論結，本件上訴為不合法，依民事訴訟法第四百三十六條之三十二第一項、第二
項、第四百三十六條之十九第一項、第四百四十四條第一項前段、第九十五條、第七
十八條，裁定如主文。
中　　　華　　　民　　　國　　九十三　　年　　　一　　　月　　二十七　　日
                                    臺灣桃園地方法院民事第二庭
~B審判長法官　林雯娟
~B法　　　官　林雯娟
~B法　　　官　林雯娟
右為正本係照原本作成
如對本裁定抗告須於裁定送達後十日內向本院提出抗告狀
中　　　華　　　民　　　國　　九十二　　年　　　十　　　月　　　七　　　日
~B法院書記官　林韡婷
